臺灣高雄地方法院交通事件裁定　　　　　94年度交聲字第90號
原處分機關　高雄市政府交通局交通事件裁決處
異　議　人　甲○○　男　36歲（民國57年7月7日生）
即受處分人
右列異議人因違反道路交通管理處罰條例案件，對於高雄市政府
交通局交通事件裁決處於中華民國九十四年一月三十一日所為之
裁決（原處分案號：高市府交裁字第三二－Ｂ00000000
號）聲明異議，本院裁定如左：
    主  文
原處分撤銷。
甲○○不罰。
    理  由
一、原處分機關略以：異議人甲○○前於民國九十三年十一月二
    十四日十五時二十九分許，駕駛車牌號碼ＺＪ─六七三號營
    業用自小客車，行經高雄市○○路、同盟路口，因駕車行經
    有燈光號誌管制之交岔路口闖紅燈、及拒絕停車接受稽查而
    逃逸，嗣經警舉發，異議人提出申訴，經舉發機關查覆舉發
    並無違誤，原處分機關遂依道路交通管理處罰條例第五十三
    條第一項、第六十條第一項等規定，以高市府交裁字第三二
    －Ｂ00000000號裁決裁處異議人：「一、罰鍰新台
    幣五千七百元整，罰鍰限於九十四年三月二日前繳納；二、
    上開罰鍰逾期不繳納之處分：(一)自九十四年三月三日加倍罰
    鍰為新台幣一萬一千四百元，並限於九十四年三月十七日前
    繳納(二)加倍罰鍰於九十四年三月十七日前繳納，逾期仍不繳
    納者，依法移送強制執行。」云云。
二、異議意旨則以：本件並無任何科學證據如照片等作為裁罰之
    依據，且依通知單所載舉發之時間、地點，異議人並未行經
    該處；而異議人於九十四年二月十四日接獲另案之罰單及照
    片，發現該案違規車輛之車牌號碼脫落，以致與異議人車輛
    之車牌號碼相近，且因二者車型相同，恐有誤為舉發之虞，
    爰為此聲明異議等語。
三、按道路交通管理處罰條例第八十九條前段規定：「法院受理
    有關交通事件，準用刑事訴訟法之規定」，是以本院參諸刑
    事訴訟法第一百五十四條第二項之意旨，當認交通違規事實
    亦應依證據認定之，無證據不得認定其違規事實。且所謂證
    據，係指足以認定異議人確有違規行為之積極證據而言，該
    項證據自須適合於違規事實之認定，始得採為論斷之依據。
    苟積極證據不足為不利於違規事實之認定時，即應為有利於
    異議人之認定。經查：
  (一)本件異議人辯稱依高雄小港機場計程車排班之狀況，下午每
    班約三至三個半小時，其於九十三年十一月二十四日十四時
    三十五分自小港機場載客前往高雄縣鳥松鄉○○路後，隨即
    趕回機場繼續排班，復於同日十八十二十分再行出車載客等
    情，業有內政部警政署航空警察局高雄分局九十四年三月七
    日航警高分一字第０九四０００一六一二號函附高雄國際機
    場九十三年十一月二十四日排班計程車出車時間登記資料一
    份在卷可佐，足見異議人所言非虛。從而其是否得於前開舉
    發時間駕車轉向行經違規地點，顯非無疑。
  (二)次者，一般執行取締交通違規任務之警員，遇有汽、機車拒
    絕停車接受稽查而逃逸之情形時，均先行記錄其車號、顏色
    及違規時間、地點、情形等事項，嗣與電腦檔案中之車號及
    顏色核對一致無訛後，始確認並無誤記車號之情形，嗣再填
    寫寄發舉發違反道路交通管理事件通知單予以逕行舉發，同
    時於通知單駕駛人姓名欄內之逕行舉發文句下方，並應記載
    其機車之顏色或汽車之廠牌及顏色，此為本院交通法庭歷來
    審理此類交通聲明異議事件職務上所已知悉。本件原舉發機
    關即高雄市政府警察局交通大隊第九分隊員警於九十三年十
    一月二十四日十五時二十九分許，在高雄市○○○○○路口
    執行勤務之際，因見一營業自用小客車闖紅燈右轉經鳴警笛
    、紅色手旗指揮攔停，該車先放慢速度、越攔檢點後加速逃
    逸，且執勤警員僅記下違規車輛之車號、廠牌後，當場以無
    線電查詢電腦資料後製單舉發等節，固有高雄市政府警察局
    交通警察大隊九十三年十二月二十三日高市警交三字第０九
    三００一八五五八號函附卷可查。然本院衡諸是時該違規之
    人乃猝然駕車加速駛離現場，從而現場值勤員警是否仍得精
    確判斷該車之車牌號碼，頗值商榷。且就異議人提出其所駕
    駛車牌號碼ＺＪ─六七三號與他部ＺＪ─六七八號營業用自
    小客車之照片交參以觀，該二部車輛均為黃色之營業自用小
    客車，同為國瑞公司廠牌生產之汽車，且車牌號碼亦僅有一
    字之差，倘由車輛後方加以觀察，除倒車燈之裝設位置與後
    車窗是否黏貼叫車電話等細微處略有出入外，實難逕予判認
    二者之差異。從而本件既未經值勤員警以拍照方式加以舉證
    ，尚難徒以該員警當時所見之記憶，而遽認異議人確有上開
    違規之舉。
  (三)此外，異議人所稱其另案接獲之高雄市政府警察局交通警察
    大隊第ＢＢ四００九八一號違規通知單，同係前開ＺＪ─六
    七八號營業用自小客車違規而誤為照相舉發，嗣經原單位撤
    銷該案之處罰一節，亦有卷附高雄市政府警察局交通大隊高
    市警交三字第０九四０００三三九五號函可證，堪認異議人
    辯以本件舉發對象有誤等語，洵非無據。
四、綜前所述，異議人所辯雖無從概予採信，然其間有合理之懷
    疑存在，無法達到確信其為真實之程度，即不得遽為不利於
    異議人之認定。又本件復查無其他事證足證異議人果有上開
    闖紅燈及拒絕稽查而逃逸等行為，原處分機關未予詳查，即
    遽予裁罰，實有未洽，其處分自屬無可維持，爰撤銷原處分
    ，併為異議人不罰之諭知，用期適法。
據上論結，應依道路交通案件處理辦法第二十條前段，裁定如主
文。
中　　華　　民　　國　　94　　年　 　3　　月　　31　　日
                  交通法庭  法　官 陳明呈
以上正本證明與原本無異。
如不服本裁定，應於收受送達後5 日內向本院提出抗告狀。
中　　華　　民　　國　　94　　年　　3 　　月　　31　　日
　　　　　　　　　　　　　　書記官 林明忠
